# 母公司吸收合并子公司和《企业会计准则解释-第七号》

提问人：baihaojie1986 时间：2018-05-15 07:39:14
求教陈版
吸收合并如果按照会计理论是不是作为长期股权投资的收回确认损益，更合适呢，而解释第七号第四条将合并报表上的处理下推到母公司个别报表，算是一个中国特色，监管可能偏向于不在母公司个别报表不确认损益？

回答人：chenyiwei
不清楚《企业会计准则解释第 7 号》第四条作出该规定的背景和主要考虑。也至今尚未理解其不确认损益而直接调整权益这一做法的结论基础。